# 发布增值税会计处理 2016 年年报如何列报

提问人：srmx1222 时间：2016-12-21 10:08:38
财政部近日下发了增值税会计处理文件（增值税会计处理规定 财会 2016 22号），要求“”本规定自发布之日起施行，国家统一的会计制度中相关规定与本规定不一致的，应按本规定执行。 2016 年 5 月 1 日至本规定施行之间发生的交易由于本规定而影响资产、负债等金额的，应按本规定调整。《营业税改征增值税试点有关企业会计处理规定》（财会〔 2012 〕 13 号）及《关于小微企业免征增值税和营业税的会计处理规定》（财会〔 2013 〕 24 号）等原有关增值税会计处理的规定同时废止。“，那么， 2016 年年报是否应将比如管理费用中的印花税等税金全年都调到税金及附加科目？上年对比报表怎么处理呢？需要调整么？

回答人：chenyiwei
根据《企业会计准则第 30 号——财务报表列报（ 2014 年修订）》第八条规定： 财务报表项目的列报应当在各个会计期间保持一致，不得随意变更，但下列情况除外： （一）会计准则要求改变财务报表项目的列报。 （二）企业经营业务的性质发生重大变化或对企业经营影响较大的交易或事项发生后，变更财务报表项目的列报能够提供更可靠、更相关的会计信息。
该准则第十二条规定： 根据本准则第八条的规定，财务报表的列报项目发生变更的，应当至少对可比期间的数据按照当期的列报要求进行调整，并在附注中披露调整的原因和性质，以及调整的各项目金额。对可比数据进行调整不切实可行的，应当在附注中披露不能调整的原因。 不切实可行，是指企业在作出所有合理努力后仍然无法采用某项会计准则规定。
据此，应对 2016 年度利润表中的相关项目按新规定的口径填报，同时调整利润表中前期比较数据的列报。涉及IPO申报、发债申报等多期财务报表的，其报告期内各年度／期间利润表的列报方式应按新规定调整一致。

提问人：苹果宝贝 007 时间：2016-12-21 21:44:03
本规定自发布之日起施行，国家统一的会计制度中相关规定与本规定不一致的，应按本规定执行。 2016 年 5 月 1 日至本规定施行之间发生的交易由于本规定而影响资产、负债等金额的，应按本规定调整。
陈版， 2016 年 5 月 1 日至 12 月 31 日期间发生的增值税应该本规定处理，那么比较报表是否也是调整 5 月 1 日至 12 月 31 日期间？

回答人：chenyiwei
比较报表列报应根据《企业会计准则第 30 号——财务报表列报（ 2014 年修订）》第八条和第十二条的规定予以同口径调整。